【裁判字號】    97,上訴,2809
【裁判日期】    980119
【裁判案由】    妨害自由
【裁判全文】
臺灣高等法院刑事判決                97年度上訴字第2809號
上  訴  人
即  被  告  乙○○
選任辯護人  翁祖立律師
上列上訴人因妨害自由案件，不服臺灣桃園地方法院96年度訴字
第1730號，中華民國97年4月23日第一審判決（起訴案號：臺灣
桃園地方法院檢察署96年度偵字第17302、18763、19333、20762
號），提起上訴，本院判決如下：
    主  文
原判決撤銷。
乙○○共同意圖營利而違反任何人不得媒介外國人非法為他人工
作規定，處有期徒刑壹年陸月，減為有期徒刑玖月；又意圖營利
而違反任何人不得媒介外國人非法為他人工作規定，處有期徒刑
壹年肆月。應執行有期徒刑壹年拾月。
    事  實
一、乙○○以仲介外籍新娘與本國人士結婚為業，明知丁○○、
    丙○○（均另由檢察官偵辦）要求其由印尼引進女子來臺，
    係因臺籍女子流動率高，工作較不穩定，亟思引進外籍女子
    在臺工作，惟丁○○、丙○○均不符引進外籍勞工規定，乙○○竟基於意圖營利而媒介外國人非法為他人工作之犯意，
    為下列行為：
  (一)乙○○與真實姓名、年籍不詳，綽號「阿庭」、「阿標」之
    成年男子共同基於意圖營利之犯意聯絡，先由「阿庭」、「
    阿標」在印尼尋得有意來臺工作之印尼女子丹蒂（讀音），
    並於民國96年4月14日，由乙○○陪同丹蒂，以探親名義自
    印尼來臺。渠等順利入境後，乙○○旋於同年月15日，帶同
    丹蒂前往國道1號高速公路苗栗某處交流道，將丹蒂媒介予
    丁○○，丁○○則當場支付乙○○15萬元之仲介費用（內含
    丹蒂、乙○○之機票、食宿及證件費用），並將丹蒂帶至其
    所經營之檳榔攤從事包檳榔、幫客人按摩、賣酒等工作，約
    2個餘月後，丹蒂逃逸離去。
  (二)丙○○要求乙○○為其引進印尼女子來臺工作，遂先於96年
    6月12日，匯款7萬元至乙○○於臺灣郵政股份有限公司所開
    設，局號0000000號、帳號0000000號帳戶內，以為媒介印尼
    女子之費用（包含辛蒂之機票及證件費用）。乙○○則以不
    詳管道尋得欲前來臺灣工作之印尼女子SINTA LIE（下稱辛
    蒂），並以觀光名義，使辛蒂於同年6月22日來臺，乙○○
    再與丙○○所指派之甲○○前往桃園國際機場接送辛蒂，並
    將辛蒂帶往臺北市某餐廳交予丙○○後，即行離去。丙○○
    將辛蒂安排住宿於臺北市○○○路○段149巷32號「凱琳精緻
    旅店」（下稱凱琳旅店），惟辛蒂來臺後即臥病數日，致其
    攜帶來臺之經費花用殆盡，待其病癒後，丙○○即詢問其從
    事性交易意願（乙○○對此並不知情），辛蒂為賺錢，遂應
    允僅從事1個月之性交易（性交易期間為96年7月10日至同年
    月12日）。嗣於96年7月12日晚上7時30分許，臺灣桃園地方
    法院檢察署檢察官指揮臺北市政府警察局刑事警察大隊持搜
    索票至凱琳旅店搜索，辛蒂與黃湧琪正從事性交易，而查悉
    上情，並循線查獲謝綿泉。
二、案經臺北市政府警察局移送臺灣桃園地方法院檢察署檢察官
    偵查起訴。
    理  由
一、證據能力：
  (一)證人丁○○於警詢中所為之陳述，屬審判外之陳述，而公訴
    人並未主張前開證人之警詢證述有何例外得為證據之情形，
    依刑事訴訟法第159條第1項之規定，自不得為證據。
  (二)證人辛蒂、蔡美英於警詢、偵訊時之證述；證人丁○○於偵
    訊之證述，上訴人即被告乙○○及辯護人均未於言詞辯論終
    結前聲明異議，依刑事訴訟法第159條之5第2項、第1項規定
    ，視為同意作為證據。本院並審酌上揭證人於警詢、偵訊筆
    錄作成之情況，均係出於自由意志，並無證明力顯然過低之
    情形，亦無顯不可信之情況，認均適當，應皆有證據能力。
  (三)本院下列所引用卷內之文書證據之證據能力部分，並無證據
    證明係公務員違背法定程序所取得，檢察官、被告、辯護人
    等於本院亦均未主張排除下列文書證據之證據能力，且迄本
    院言詞辯論終結前均未表示異議，本院審酌前揭文書證據並
    非公務員違背法定程序所取得，亦無刑事訴訟法第159條之4
    顯有不可信之情況，故下列文書應均有證據能力。
二、實體方面：
    被告乙○○固對於上揭時、地媒介印尼女子丹蒂，非法為丁○○工作，以賺取仲介費用之犯行坦承不諱，惟矢口否認有
    為丙○○媒介辛蒂，辯稱：丙○○在印尼就認識辛蒂，後來
    委託張振強幫她辦入出境資料來臺，當時丙○○身上沒那麼
    多錢，叫伊先幫他墊錢給張振強，丙○○回臺後才還伊云云
    。經查：
  (一)丹蒂部分：
  1.被告媒介印尼女子丹蒂非法為丁○○工作之事實，業據證人
    丁○○於偵訊時證稱：伊綽號為「小胖」、「阿文」。伊之
    前曾僱用臺灣女子從事推拿工作，但是臺灣女子上班情形不
    穩定，伊透過印尼華僑「阿庭」介紹而認識被告，96年4月
    15日當日，伊以0000000000號行動電話與被告聯絡，渠等相
    約在苗栗之交流道碰面，被告與2名印尼女子前來，將其中1
    名印尼女子介紹並交予伊，伊則交付15萬元現金予被告，被
    告便將該筆現金收進皮包內等語（第18763號偵卷第106至10
    7頁、178至180頁）。核與被告於原審自承：丁○○透過「
    阿庭」、「阿標」而認識伊，渠等結識後，丁○○告知伊及
    「阿庭」、「阿標」需要人手，伊剛好帶人前去印尼相親，
    阿庭、阿標便託伊以探親名義將印尼女子丹蒂帶來臺灣等語
    相符（原審卷第110頁）。並有被告於96年4月10日出境，同
    年4月14日入境之入出境資訊連結作業附卷可稽（第18763號
    偵卷第241頁）。由被告前開供述可知，該交付予丁○○之
    印尼女子係被告與「阿庭」、「阿標」於得知丁○○需要人
    手時為丁○○找尋，而「阿標」、「阿庭」要求被告以探親
    名義將丹蒂帶入臺灣，顯見「阿庭」、「阿標」亦明知丹蒂
    並非合法來臺勞工，渠等猶共同使丹蒂來臺，並將之交予丁○○，「阿庭」、「阿標」與被告確有共同媒介外國人非法
    為丁○○工作之犯意聯絡及行為分擔，渠等為共犯無疑。
  2.證人丁○○雖嗣於原審改稱：伊告知被告伊經營檳榔攤需要
    人手，約隔數月後，被告打電話與伊聯絡稱其有1個工人，
    渠等相約在某交流道見面，被告介紹1名印尼女子予伊。伊
    在交流道交付15萬元予被告，但該款項係因該印尼女子積欠
    被告金錢，故伊替該印尼女子償還予被告，但伊並未詢問該
    印尼女子積欠被告金錢之原因。據伊所知，被告於96年間係
    從事婚姻仲介，伊並不知被告是否從事外勞仲介。伊不知該
    印尼女子是否合法引進，亦不知該印尼女子是否有在臺工作
    許可。伊僱用該印尼女子每月薪資3萬元，其中1萬元由該印
    尼女子寄回家中，另2萬元由伊抵扣前開伊為印尼女子清償
    予被告之15萬元云云（原審卷第99至102頁），否認其以15
    萬元支付被告仲介費用云云。然觀諸證人丁○○前開所述，
    其僱用該印尼女子為其看顧檳榔攤，並非從事不法，且其僱
    用該印尼女子之每月薪資高達3萬元，遠高於一般外籍看護
    工之薪資係以基本薪資計算之行情，則證人丁○○大可經由
    正常管道合法引進外籍勞工，豈會任意央請並非從事人力仲
    介之被告代為尋找外籍勞工。又果其決意由被告為其仲介該
    印尼女子，則其身為雇主，為免觸法，衡情當會向被告探詢
    其所仲介之印尼女子是否合法引進來臺工作，然證人丁○○
    竟稱其無法確定該印尼女子是否為合法來臺工作，顯違事理
    。更進者，證人丁○○於無法確定該印尼女子是否合法外籍
    勞工之情況下，自無法擔保該印尼女子能長期為其工作，豈
    會不問緣由，即願先行為該印尼女子支付予被告高達5個月
    薪資之15萬元欠款。證人丁○○前開所述種種，均與事理相
    左，實無可採，顯係事後迴護被告所為避重就輕之詞，應以
    證人丁○○於偵訊時所述情節為實。
  3.至於被告雖於96年8月2日警詢時陳稱：伊與印尼女子「阿妮
    」認識，而「阿妮」欲帶丹蒂來臺相親，故「阿妮」、丹蒂
    於96年4月間隨伊一起自印尼來臺，渠等先在伊家中住2天，
    96年4月15日，伊偕同「阿妮」、丹蒂與丁○○在中山高速
    公路公館交流道見面，「阿妮」、丹蒂便跟著丁○○離開。
    當日丁○○交付15萬元予伊，伊馬上交予「阿妮」，伊並未
    從中獲取任何利潤，伊不知該15萬元之用途（第20762號偵
    卷(一)第21至22頁）。於96年9月6日警詢則供稱：伊與「阿妮
    」於96年4月14日，帶同丹蒂來臺，先在伊住處留宿1晚，隔
    日（即15日）綽號「小胖」之男子（即丁○○）與渠等相約
    在公館交流道見面，相見後，一同至苗栗市區麥當勞餐廳，
    「小胖」交予「阿妮」15萬元，阿妮則給伊1萬元酬勞（第
    18763號偵卷第169頁）。於96年9月21日檢訊時改稱：當天
    伊只有拿到7萬5千元，是支付機票及辦理仲介、媒人介紹費
    的錢，另外7萬5千元是「阿妮」拿回去給丹蒂家人的安家費
    （第18763號偵卷第183頁）。於原審則供稱：「阿標」與其
    妻「阿妮」託伊將丹蒂帶來臺灣交予丁○○，96年4月14日
    ，伊與「阿妮」將丹蒂帶來臺，96年4月15日，伊將丹蒂帶
    至苗栗之交流道交予丁○○，「阿妮」與渠等同行。丁○○
    交付15萬元予阿妮，伊完全沒有拿到錢（原審卷第56頁）。
    於本院又改稱：其中5萬多元是要丹蒂母親的安家費云云（
    本院卷第52頁反面）。依被告所述，其不遠千里自印尼帶同
    丹蒂來臺交予丁○○，且丹蒂來臺另需支出機票、證件、食
    宿等費用，衡情被告當會於事前瞭解其此行是否有所利得，
    及丹蒂之機票、證件、食宿等費用由何人支出等情，況丁○○所交付之金額高達15萬元，被告對其受否收受前開金額一
    節，當無混淆之可能。然被告或稱分文未取，或稱取得7萬5
    千元之機票費及仲介費，或稱僅取得「阿妮」給付之1萬元
    報酬，或稱其中5萬元要給丹蒂母親安家費云云，所述不一
    ，苟非被告有意隱匿實情，豈會有前開迥異之陳述，則被告
    前開所述是否實在，即有可疑。更進者，被告於警詢中供稱
    丁○○交予伊15萬元，由伊轉手交予「阿妮」云云。然依被
    告所述，「阿妮」當時亦在場，苟丁○○欲交付金錢予「阿
    妮」，當可直接交至「阿妮」手中，何須大費周章先交予被
    告，旋又由被告轉手交付在場之「阿妮」，被告所稱前開情
    節，無非推諉之詞，要無可採。反觀證人丁○○迭於偵訊及
    原審均證稱被告仲介、交付印尼女子時，其確交付15萬元予
    被告收受一情不移，相較之下，證人丁○○之證述顯較被告
    前後翻異之供述更為可採。故被告確有於96年4月15日交付
    印尼女子丹蒂予丁○○時，收受丁○○所交付之15萬現金，
    作為被告之仲介費用無誤（內含丹蒂、被告之機票、住宿及
    證件費用）。
  (二)辛蒂部分：
  1.被告確有於96年6月初，至桃園機場接送印尼女子辛蒂，並
    將辛蒂帶至臺北市某餐廳交予丙○○一情，業據被告於警詢
    時、檢察官偵查中及原審供承：96年6月初，丙○○指示伊
    及甲○○至桃園機場接以觀光名義來臺之印尼女子辛蒂，渠
    等將該印尼女子接至臺北市某餐廳一起吃飯，並將辛蒂交予
    丙○○等語（第18763號偵卷第116、156、168至169、原審
    卷第56頁錄）。並據證人辛蒂於警詢、檢察官偵訊時證稱；
    伊於96年6月22日以觀光名義入境臺灣，被告即為至桃園機
    場接伊之人等語明確（第19333號偵卷第274頁、第18763號
    偵卷第149至150頁）。足認被告前開供述應屬真實，堪以採
    信。
  2.丙○○確有於96年6月12日匯款7萬元至被告所有之臺灣郵政
    股份有限公司楊梅郵局、局號0000000、帳號0000000號帳戶
    一節，業據被告自承在卷（原審卷第56頁）。且有臺灣郵政
    股份有限公司開戶資料、客戶歷史交易清單各1份在卷可佐
    第18763號偵卷第103頁）。丙○○確有交付7萬元予被告一
    節無疑。雖被告嗣於原審陳稱：前開款項係丙○○所匯，用
    以給付其女友辛蒂來臺之機票、簽證、稅金等費用，要伊轉
    交予在印尼辦理手續之張振強，伊收到前開款項後，就將之
    轉交予「阿妮」，這樣才能交予張振強（原審卷第167頁）
    。依被告所述，丙○○既以匯款方式支付辛蒂來臺之機票、
    簽證等費用，以現今國際金融流通之便利，丙○○大可直接
    匯款予所欲給付之張振強，豈須如被告所述先匯款至被告帳
    戶，再委由被告交予「阿妮」，才由「阿妮」轉交予張振強
    ，而如此迂迴行事。何況，被告於本院又翻異前詞，改稱：
    丙○○在印尼委託張振強幫他辦辛蒂入出境資料，當時丙○○身上沒那麼多錢，叫伊先幫他墊錢給張振強，丙○○回臺
    後才還伊7萬元云云（本院卷第227頁反面）。證人辛蒂於檢
    察官偵訊亦證稱：伊來臺灣之代價為9萬元。伊不認識丙○○，丙○○並非伊男友等語（第18763號偵查卷第149至150
    頁）。果丙○○真為辛蒂之男友，且為辛蒂支付來臺費用，
    並無任何不法情節，衡情辛蒂當無否認之必要，亦無虛構來
    臺費用數額之動機。再依證人辛蒂所述，丙○○與辛蒂非親
    非故，自無為辛蒂支付來臺費用之必要，顯見丙○○所匯予
    被告之前開款項，應係丙○○給付被告媒介辛蒂之費用（內
    含辛蒂之機票及證件費用）。
  3.再被告於偵訊及原審供稱：伊不認識蔡美英，伊與丙○○之
    友人甲○○至機場接辛蒂等語（第18763號偵卷第156頁、原
    審第168、169頁）。被告否認有與蔡美英一同前往機場接送
    辛蒂。證人蔡美英於警詢中證稱：伊只幫丙○○至機場接過
    印尼女子1次，因該次伊託該印尼女子幫伊帶藥過來，伊接
    到那位印尼女子拿取東西後，丙○○的人便將該印尼女子接
    走（第17302號偵卷第120頁）。顯見蔡美英該次前往接送印
    尼女子時，曾與該印尼女子有所接觸，比對證人辛蒂於偵訊
    時證稱：伊未曾見過蔡美英等語（第17302號偵卷(二)第37頁
    ）。可見蔡美英前往機場接送之印尼女子應非辛蒂。至證人
    甲○○於警詢、偵訊時證稱：伊曾為丙○○至機場接過印尼
    女子2次，1次伊自行前往，1次蔡美英在場（第17302號偵卷
    (一)第61頁、第17302號偵卷(二)第8頁），證人甲○○僅證述其
    2次前往桃園機場接印尼女子時，其中1次蔡美英在場，但其
    未指明蔡美英係在其接送何名印尼女子時在場，故無法由此
    認定證人接送辛蒂該次，蔡美英亦在場。由前可知，應僅有
    被告與甲○○前往桃園機場接送辛蒂。又苟辛蒂確如被告所
    述為丙○○之女友，則丙○○既已央其友人甲○○前往桃園
    機場接機，又豈須大費周章要求被告前往接機，有此益見辛
    蒂應係被告所引進，其前往接機，無非係為將辛蒂當面交予
    丙○○，以免日後產生糾紛，被告確有媒介印尼女子辛蒂並
    交付丙○○一節，堪以認定。
  (三)再者，被告於原審陳稱：伊只認識1個綽號叫阿海之男子，
    但不知該人是不是詹振海等語（原審卷第56頁）。佐以被告
    前開所為供述，丹蒂部分，係「阿庭」、「阿標」尋得丹蒂
    後，由被告帶同丹蒂來臺交予丁○○。至仙蒂部分，被告係
    受丙○○之託至桃園機場接送辛蒂至臺北交予丙○○等情，
    則於被告交付丹蒂予丁○○、辛蒂予丙○○過程中，未見詹
    振海參與其中之事證。而證人丁○○一再證稱其僅與被告接
    觸，由被告帶丹蒂前來工作，證人丁○○未曾提及詹振海之
    人。證人辛蒂則證稱係由陳姓、黃姓或綽號AHENG（或阿HEN
    ）之人為其辦理來臺事宜等語。則不論證人丁○○或辛蒂，
    亦均未提及詹振海之人，故並無證據證明詹振海參與被告媒
    介辛蒂、丹蒂之犯行，公訴意旨認詹振海為本件被告媒介丹
    蒂、辛蒂犯行之共犯，自有違誤。
  (四)又依證人丁○○所述，其僱用丹蒂係從事推拿、檳榔攤工作
    ，且本件亦無證據證明丹蒂來臺後曾從事猥褻及性交之行為
    ，丹蒂受僱於丁○○工作後2個餘月即已逃離，亦無從傳喚
    查證。故公訴意旨認被告明知丁○○從事猥褻及性交一節，
    尚乏其據。至於丁○○雖因意圖使人為性交行為而買賣人口
    罪，經臺灣桃園地方法院以96年度訴字第1420號判決判處有
    期徒刑8年8月，此有該份判決書附卷可憑（本院卷第125至
    195頁）。惟該案買賣人口之時間為95年11月22日，而本案
    案發係96年4月15日，已隔約5個月，且該案之女子亦非丹蒂
    ，尚難僅憑該案即反推丁○○必係使丹蒂從事性交易。另辛
    蒂於警詢、偵訊均證稱：伊在印尼時，對方向伊表示只在卡
    拉OK店工作，並未表示要從事性交易。被告前來接機後，亦
    向伊表示伊將在卡拉OK工作。係伊入境臺灣後，因看病花光
    身上的錢，伊朋友介紹的人叫伊去從事性交易，伊因缺錢，
    故答應做1個月等語（第18763號偵卷第149至153頁、第1933
    3號偵卷第273頁）。苟被告明知販售辛蒂予丙○○將從事性
    交易，而被告於前往機場接送辛蒂後，旋欲將之交予丙○○
    ，辛蒂已在被告掌控之下，被告當會據實告知辛蒂其日後將
    從事性交易一事，實無必要猶對辛蒂隱瞞，而向辛蒂謊稱其
    將僅在卡拉OK店工作。且依辛蒂上揭證詞，其係因來臺生病
    缺錢才同意從事性交易，顯然被告將辛蒂交予丙○○時，被
    告及辛蒂對辛蒂將從事性交易一事均無認知。況且，證人甲○○於本院亦證稱：乙○○把辛蒂送至餐廳吃飯，丙○○到
    餐廳吃完飯就把小姐接走，乙○○自己離去，丙○○是伊老
    闆，伊幫丙○○旗下從事性交易的小姐購買物品，伊的部分
    業經判刑確定，但乙○○並無參與該性交易之相關工作等語
    （本院卷第226頁正、反面）。由前可知，被告應僅認知其
    係媒介辛蒂來臺為丙○○工作，並不知悉辛蒂來臺後會從事
    猥褻、性交易之工作。公訴意旨認被告其明知丙○○、丁○○要求其辦理印尼女子以觀光之名義入境，目的係欲使該印
    尼女子從事與不特定人為性交等性交易工作一節，尚乏其據
    。
  (五)綜上所述，被告前開所辯各節，要屬事後卸責之詞，不足採
    信。本件事證已臻明確，被告犯行堪以認定，應予依法論科
    。
三、核被告所為，係違反就業服務法第45條規定，應依同法第64
    條第2項之意圖營利媒介外國人非法為他人工作罪論處。公
    訴人雖起訴被告係犯刑法第296條之1第1項之買賣人口罪，
    惟刑法第296條之1第1項之買賣人口罪，所保護之法益為個
    人之人身自由，亦即個人之意思決定自由與身體活動之自由
    。又刑法第296條之1第1項之買賣、質押人口罪，並不以剝
    奪、限制被害人之人身自由為必要，僅其買賣之行為，貶抑
    被害人之人格，使被害人處於類似物品之地位，即屬該當（
    最高法院94年度臺上字第4711號、96年度臺上字第2858號判
    決意旨參照）。本件丹蒂、辛蒂均非受逼迫來臺，被告僅係
    受丁○○、丙○○所託，尋求有意來臺工作之女子，並擔任
    運送及仲介工作角色，所收取費用15萬元、7萬元即為總括
    之交通、證件、食宿、仲介等相關費用，上揭費用既該當於
    上揭項目之支出，丁○○、丙○○顯非以支付買賣對價方式
    以取得丹蒂、辛蒂之人身自由，被告自無將丹蒂、辛蒂之人
    身販售予丁○○、丙○○。參以丹蒂、辛蒂在臺行動未受拘
    束，辛蒂尚可與丙○○商議只做1個月，顯然丹蒂、辛蒂均
    未陷入成為交易客體之非人地位，核與買賣人口罪之要件有
    別。又按法院之審判固應以起訴之犯罪事實為範圍，但法院
    於不妨害事實同一之範圍內，仍得自由認定事實，適用法律
    。所謂事實同一，係指刑罰權所以發生之原因事實係屬同一
    者而言，是判決所認定之事實與檢察官起訴之事實是否同一
    ，應以檢察官擇為訴訟客體之基本社會事實關係是否相同為
    準，非謂其全部之事實均須一致；苟其基本事實相同，其餘
    部分縱或稍有出入，仍不失為事實同一。本件檢察官起訴事
    實係以被告為丙○○、丁○○引進印尼籍女子，再由被告交
    予丙○○、丁○○，以媒介該等女子從事性交易，惟本案並
    無丹蒂從事性交易之證據，而辛蒂係入境半個月後才決意為
    性交易，均非被告所能認知，已如上述。然被告仲介印尼籍
    女子予丁○○、丙○○，以收取仲介費用，核與檢察官起訴
    被告引進印尼籍女子予丁○○、丙○○，並收取買賣價金之
    社會基本事實，應認係屬同一，應依法變更起訴法條。至於
    本院雖未於審理時諭知變更起訴法條為就業服務法第64條第
    2項之意圖營利媒介外國人非法為他人工作罪，惟被告已於
    本院審理時陳稱：伊僅係仲介女子來臺打工等語（本院卷第
    226頁），辯護人亦同此主張（本院卷第235至236頁），應
    認被告及辯護人已就上揭意圖營利媒介外國人非法為他人工
    作罪有所陳述及主張，前開變更法條並未影響其等程序上之
    防禦權，併此敘明。被告與「阿庭」、「阿標」就媒介丹蒂
    之犯行，有犯意之聯絡及行為之分擔，為共同正犯。被告所
    犯媒介丹蒂、辛蒂2次犯行間，時間上相隔2月餘，且所媒介
    之人、對象均不同，客觀上彼此可分，應分論併罰。
四、原審以被告事證明確，予以論罪科刑，固非無見。惟原判決
    疏未考量丹蒂、辛蒂是否有失去其獨立自主之狀態，貶抑其
    等人格，而成為他人交易支配之客體，遽認被告係犯買賣人
    口罪，容有未洽。被告以此上訴指摘原判決不當，為有理由
    ，應予撤銷改判。爰審酌被告為圖得仲介利益，竟擅自引進
    外籍女子來臺，非法為他人工作，增加我國對入境外籍人士
    管理之困難度，造成社會問題，並衡被告之素行非佳，雖其
    教育程度僅國小畢業，然其既自稱從事婚姻仲介工作，可見
    有正當工作可維生，況其5名子女中4名已成年，毋須靠其撫
    養，其不思以正途營生，且犯罪後復不思悔改，猶多次狡言
    詭辯之態度等一切情狀，分別量處如主文所示之刑，並就被
    告媒介丹蒂之犯罪時間，係於96年4月24日之前，合於中華
    民國96年罪犯減刑條例所定減刑條件，應依該條例第2條第1
    項第3款之規定，將原宣告之刑期減為二分之一，並與被告
    媒介辛蒂部分定其應執行之刑，以示懲儆。
據上論斷，應依刑事訴訟法第369條第1項前段、第364條、第300
條、第299條第1項前段，就業服務法第64條第2項，刑法第11條
前段、第28條、第51條第5款，刑法施行法第1條之1，中華民國
96年罪犯減刑條例第2條第1項第3款、第7條、第11條，判決如主
文。
本案經檢察官謝英民到庭執行職務。
中    華    民    國    98    年    1     月    19    日
                  刑事第二庭審判長法  官  洪光燦
                                  法  官  李麗玲
                                  法  官  林恆吉
以上正本證明與原本無異。
檢察官如不服本判決，應於收受送達後十日內向本院提出上訴書
狀，其未敘述上訴之理由者並得於提起上訴後十日內向本院補提
理由書（均須按他造當事人之人數附繕本）。「切勿逕送上級法
院」。
被告不得上訴。
                                  書記官  陳盈璇
中    華    民    國    98    年    1     月    19    日
附錄本案論罪科刑法條：
就業服務法第45條：
任何人不得媒介外國人非法為他人工作。
就業服務法第64條第2項：
意圖營利而違反第45條規定者，處3年以下有期徒刑、拘役或科
或併科新台幣120萬元以下罰金。


司法院資訊處製作；財團法人民間司法改革基金會備份。
